最高法院刑事裁定              一○○年度台抗字第八一二號
抗  告  人  黃紹齊
上列抗告人因違反毒品危害防制條例案件，不服台灣高等法院台
南分院中華民國一００年八月二十四日駁回聲請具保停止羈押之
裁定（一００年度聲字第七二三號），提起抗告，本院裁定如下
：
    主  文
抗告駁回。
    理  由
按具保停止羈押，除有刑事訴訟法第一百十四條各款所列情形之
一不得駁回者外，准許與否，該管法院原有裁量之權。本件原裁
定意旨略以：抗告人即被告黃紹齊因違反毒品危害防制條例案件
，經原審訊問後，認為抗告人前經第一審判決以所犯違反毒品危
害防制條例第四條第三項之販賣第三級毒品等罪嫌疑重大，又販
賣第三級毒品係屬最輕法定本刑五年以上有期徒刑之罪，而有刑
事訴訟法第一百零一條第一項第一款、第二款、第三款情形，抗
告人且經第一審判處應執行有期徒刑九年在案，非予羈押，顯難
進行審判或執行，而有羈押之必要，爰裁定執行羈押在案。抗告
人之選任辯護人於原審為抗告人聲請具保停止羈押意旨略稱：警
方於民國九十九年七月二十日至抗告人住處搜索時，電請抗告人
至現場，抗告人配合警方製作筆錄，直到同年八月三日進行第二
次偵訊時，檢察官才進行逮捕及聲押，抗告人既有至搜索現場並
配合檢察官偵訊，足見無逃亡之意思及事實。且本案業已審結，
相關證據均調查完畢，已無湮滅、偽造變造證據及串證之虞，不
可能妨礙審判程序之進行。再者，以社會矚目之「南迴搞軌案」
而言，事件主角李泰安被判處應執行有期徒刑十八年，該案法官
仍諭知李泰安以新台幣二十萬元具保在案，本件抗告人所涉犯情
節較該案為輕，惡性亦遠不及李泰安，自應比照為之。是本件已
無繼續羈押之必要，爰請求准予具保停止羈押等語。然查抗告人
所涉犯之上開犯罪，經第二審審理結果，維持第一審之科刑判決
，駁回抗告人在第二審之上訴，抗告人既經第二審判處上開重刑
，衡情重罪常伴有逃亡之高度可能，有相當理由足認其有逃亡之
虞，抗告人羈押之原因，尚未消滅，為確保將來可能之刑事審判
及執行能順利進行，仍認有繼續羈押之必要。因認抗告人羈押之
原因仍然存在，亦不因具保使羈押原因消滅。又他案被告之羈押
與否，因個案情節與本件不同，尚難比附援引，至於抗告人其他
陳述，亦非法定停止羈押事由，其請求具保停止羈押，自難准許
，應予駁回等情。經核於法並無不合。抗告意旨仍憑持己見，指
摘原裁定不當，非有理由，應予駁回。
據上論結，應依刑事訴訟法第四百十二條，裁定如主文。
中    華    民    國  一○○  年    十    月    六    日
                      最高法院刑事第五庭
                          審判長法官  邵  燕  玲  
                                法官  李  伯  道  
                                法官  孫  增  同  
                                法官  李  英  勇  
                                法官  李  嘉  興  
本件正本證明與原本無異
                                      書  記  官  
中    華    民    國  一○○  年    十    月   十二   日
                                                      K